臺灣屏東地方法院刑事判決　　　　　　　　　　　　　　九十一年度訴字第五一號
　　公　訴　人　臺灣屏東地方法院檢察署檢察官
　　被　　　告　丙○○
右被告因偽造文書案件，經檢察官提起公訴（九十年度偵字第七六六三號），本院判
決如左：
     主  文
丙○○行使偽造私文書，足以生損害於他人，處有期徒刑伍月，如易科罰金，以參佰
元折算壹日，緩刑貳年。
偽造之「乙○○」身分證壹張、偽造之「乙○○」印章壹枚，及聯信商業銀行存款憑
條、聯信商業銀行客戶開戶登錄單、聯信商業銀行存戶使用金融卡申請暨約定書、聯
信商業銀行代理付款密碼申請暨約定書上偽造之「乙○○」署押共肆枚，均沒收。
     事  實
一、丙○○欲擅自以其胞弟乙○○名義在銀行開戶，竟基於偽造文書之犯意，先於民
    國九十年十二月二日某時，持其乙○○之國民身分證，前往商店彩色影印機影印
    ，再貼上自己之照片於影印所得之身分證上，而偽造乙○○身分證，翌日某時，
    又在屏東縣屏東市某處，請不知情之店家偽造乙○○印章一枚，於同日上午九時
    五十五分，持偽造之乙○○身分證及印章，前往屏東縣屏東市○○路一二三號聯
    信商業銀行，冒用乙○○名義開戶，並在「聯信商業銀行客戶開戶登錄單」、「
    聯信商業銀行存戶使用金融卡申請及約定書」、「聯行代理付款、密碼申請及約
    定書」、「聯信商銀存款憑條」等文件偽造乙○○簽名，再將簽署之文件連同偽
    造之乙○○身分證及印章，交付予銀行承辦人員甲○○辦理開戶，足生損害於乙○○及聯信商業銀行。幸為甲○○識破，而報警將丙○○逮捕，並扣得偽造之乙○○身分證一枚、偽造之乙○○印章一枚、簽署乙○○姓名之聯信商業銀行客戶
    開戶登錄單、聯信商業銀行存戶使用金融卡申請及約定書、聯行代理付款、密碼
    申請及約定書及聯信商銀存款憑條等文件。
二、案經屏東縣警察局屏東分局報告偵臺灣屏東地方法院檢察署檢察官偵查起訴。
     理  由
一、訊據被告丙○○對於右開犯罪事實，皆已坦承不諱，核與證人甲○○指訴情節相
    符，並有扣案之偽造乙○○身份證及偽刻乙○○印章各一枚、簽署乙○○姓名之
    聯信商業銀行客戶開戶登錄單、聯信商業銀行存戶使用金融卡申請及約定書、聯
    行代理付款、密碼申請及約定書及聯信商銀存款憑條等文件在卷足資參佐，事證
    明確，被告犯行洵堪認定。
二、核被告偽造乙○○身份證之行為，並持以行使，係犯刑法第二百十六條、第二百
    十二條之行使偽造特種文書罪，被告偽造聯信商業銀行客戶開戶登錄單等文件之
    行為，並持以申請開戶之行為，係犯刑法第二百十六條、第二百十條之行使偽造
    私文書罪。被告偽造文書後，持以行使，其偽造之低度行為，應為行使之高度行
    為所吸收。被告利用不知情之刻印業者，偽刻乙○○之印章，則被告應為刑法第
    二百十七條第一項之間接正犯。被告偽刻印章及行使偽造之身分證，目的在冒用
    乙○○名義開戶，所犯上開三罪間，有方法結果之牽連關係，應從一重之行使偽
    造私文書罪。公訴意旨雖認被告影印乙○○身分證，再黏貼自己相片之行為，係
    變造乙○○之身分證，惟刑法上所謂變造文書，係指無制作權者，就他人所制作
    之真正文書加以改造，而變更其內容者而言。本案被告並非直接於乙○○之身分
    證上，換貼自己之照片，而係對該身分證之影本加以改造，是被告之行為，自屬
    刑法上所謂之偽造，公訴人上開所認，尚有未洽。爰審酌被告尚無前科，素行堪
    稱良善，及其犯罪所造成之損害與犯後坦認犯行之態度等一切情狀，量處如文所
    示之刑，並諭知易科罰金之折算標準。又被告前未曾受有期徒刑以上刑之宣告，
    有卷附被告全國前案紀錄表可按，其因一時失慮，而犯本罪，且被告對其犯行已
    深表悔意，本院認經此偵審程序，被告當已知所警惕，信無再犯之虞，併諭知緩
    刑二年，以啟自新。扣案之偽造「乙○○」身分證一張，為被告所有供其犯罪所
    用之物，應依刑法第三十八條第一項第二款宣告沒收，另扣案偽造之「乙○○」
    印章一枚，聯信商業銀行客戶開戶登錄單、聯信商業銀行存戶使用金融卡申請及
    約定書、聯行代理付款、密碼申請及約定書及聯信商銀存款憑條等文件上，偽簽
    之「乙○○」署押，共四枚，均應依刑法第二百十九條宣告沒收。
據上論斷，應依刑事訴訟法第二百九十九條第一項、刑法第二百十六條、第二百十條
、第二百十二條、第二百十七條第一項、第二百十九條、第四十一條第一項前段、第
五十五條、第三十八條第一項第二款、第七十四條第一款、罰金罰鍰提高標準條例第
二條，判決如主文。
本案經檢察官蔡榮龍到庭執行職務
中      華      民      國      九十一      年    二    月      十九    日
                                      臺灣屏東地方法院刑事第二庭
                                          法  官  包梅真
右判決正本證明與原本無異。
對於本判決如有不服應於收受送達後十日內向本院提出上訴書狀上訴於台灣高等法院
高雄分院並按他造當事人之人數附具繕本。
                                          書記官  蔡進吉
中      華      民      國      九十一      年    二    月      二十    日
附錄法條
刑法第二百十條
偽造、變造私文書，足以生損害於公眾或他人者，處五年以下有期徒刑。
刑法第二百十二條
偽造、變造護照、旅券、免許證、特許證及關於品行、能力服務或其他相類之證書、
介紹書，足以生損害於公眾或他人者，處一年以下有期徒刑、拘役或三百元以下罰金
。
刑法第二百十六條
行使第二百十條至第二百十五條之文書者，依偽造、變造文書或登載不實事項或使登
載不實事項之規定處斷。
刑法第二百十七條
偽造印章、印文或署押，足以生損害於公眾或他人者，處三年以下有期徒刑。
